臺灣高等法院高雄分院交通事件裁定　　　　　　　　　九十三年度交抗字第二二號
　　抗告人即
　　受處分人　甲○○
右抗告人因違反道路交通管理處罰條例案件，不服臺灣高雄地方法院中華民國九十三
年一月三十日裁定（九十三年度交聲字第五號），提起抗告，本院裁定如左：
    主  文
抗告駁回。
    理  由
一、抗告意旨略以：抗告人九十二年十二月三日下午六點二十分，騎乘Ｋ９８–１１
    ６號重型機車行經屏東市○○路、廣東路設有紅綠燈之路口前，當時係綠燈，抗
    告人右轉過路口後，燈號才轉換成紅燈；又當地轉角處荒蕪、黑暗，並未看見員
    警在該處攔停，抗告人並無不服取締逃逸云云。
二、按汽車駕駛人，行經有燈光號誌管制之交岔路口闖紅燈者，處新臺幣一千八百元
    以上五千四百元以下罰鍰；汽車駕駛人駕駛汽車有違反本條例之行為，經交通勤
    務警察或依法令執行交通稽查任務人員制止時，不聽制止或拒絕停車接受稽查而
    逃逸者，除按各該條所規定之罰鍰處罰外，處新臺幣三千元以上六千元以下罰鍰
    ，道路交通管理處罰條例第五十三條、第六十條第一項分別定有明文。經查：抗
    告人所有車號Ｋ９８–１１６號重型機車，確於九十二年十二月三日下午六時二
    十分，行經前揭舉發違規時地，闖紅燈右轉及經警攔停不服取締逃逸一節，業據
    證人即舉發本件違規之員警胡允壽於原審到庭證述：「我當時站在廣東路北上路
    口值勤，在剛變燈的時候我們是不會攔的，要變紅燈五秒以上才會攔停，而且該
    處沒有遮蔽物，車流量又很少，所以我看得很清楚，他（指抗告人）確實是紅燈
    右轉。我站在柏油路上，那裡沒有遮蔽物，我身高一六八公分，體重八十五公斤
    ，有穿反光背心及拿夜間會一閃一閃的指揮棒，他不可能沒看到我，我右手拿照
    相機、左手拿指揮棒，嘴裡吹哨子要攔下他，他不停下，我就立刻照相。我沒有
    必要冤枉他，這對我也沒好處，而且我還要花時間來開庭」等語明確，並有證人
    於抗告人違規後當場所拍照相片三紙及證人所繪位置圖附卷可按，而觀諸違規舉
    發之照片，相片中駕駛車號Ｋ９８–１１６重型機車之人有右轉看後面路旁之舉
    ，且該處車流量確實不多，顯見騎機車者有聽到路旁警員哨音舉發攔停，始會有
    將頭右後轉之自然反應，且因車流不多，警員亦無因交通繁忙而有誤判之可能，
    證人胡允壽上開所證應屬可採。此外復有屏東縣警察局舉發違反道路交通事故管
    理事件通知單九十二年十二月五日屏警交字第Ｖ00000000號及屏警交字
    第Ｖ00000000號兩紙、交通部公路總局屏東監理站違反道路交通管理事
    件裁決書九十三年一月二日屏監違字第裁八二∣Ｖ00000000號及屏監違
    字第裁八二∣Ｖ00000000號二紙附卷可憑。抗告人抗告意旨稱係右轉過
    路口後，燈號才轉換成紅燈，並無闖紅燈，而且沒有看見警察在那攔停吹哨聲云
    云，核與其於原審提出之異議狀內載明：「．．．我們當時右轉過去時才紅燈，
    所以我們就看見警察在那吹哨或指揮．．．。」等語，所述前後矛盾不一，自非
    可採。綜上所述，車號Ｋ９８–１１６之重型機車經駕駛行經前揭時地闖紅燈、
    不服取締而逃逸之事實，至為明確，堪以認定，從而原處分機關援引道路交通管
    理處罰條例第五十三條、第六十條第一項之規定，均裁處最低額罰鍰新台幣一千
    八百元（闖紅燈）、三千元（不服取締而逃逸），共計四千八百元，並無不當，
    原裁定駁回聲明異議，亦無不合，抗告人仍執陳詞提起抗告，為無理由，應予駁
    回。
據上論結，應依道路交通案件處理辦法第二十六條、刑事訴訟法第四百十二條，裁定
如主文。
中      華      民      國    九十三    年    三    月      十六      日
                              臺灣高等法院高雄分院刑事第七庭
                                  審判長法官  李春昌
                                        法官  黃憲文
                                        法官  莊飛宗
右正本證明與原本無異。
不得再抗告。
                                  法院書記官  余忠
中    華    民    國      九十三      年      三      月     十七   日
